最　高　行　政　法　院　裁　定
                                      100年度裁字第438號
上  訴  人　王滋林
被 上訴 人　臺北市稅捐稽徵處
代　表　人　謝松芳
上列當事人間地價稅事件，上訴人對於中華民國99年11月16日臺
北高等行政法院99年度訴字第1842號判決，提起上訴，本院裁定
如下：
　　主  文
上訴駁回。
上訴審訴訟費用由上訴人負擔。
　　理  由
一、按對於高等行政法院判決之上訴，非以其違背法令為理由，
    不得為之，行政訴訟法第242條定有明文。依同法第243條第
    1項規定，判決不適用法規或適用不當者，為違背法令；而
    判決有同條第2項所列各款情形之一者，為當然違背法令。
    是當事人對於高等行政法院判決上訴，如依行政訴訟法第24
    3條第1項規定，以高等行政法院判決有不適用法規或適用不
    當為理由時，其上訴狀或理由書應有具體之指摘，並揭示該
    法規之條項或其內容；若係成文法以外之法則，應揭示該法
    則之旨趣；倘為司法院解釋或本院之判例，則應揭示該判解
    之字號或其內容。如以行政訴訟法第243條第2項所列各款情
    形為理由時，其上訴狀或理由書，應揭示合於該條項各款之
    事實。上訴狀或理由書如未依此項方法表明，或其所表明者
    與上開法條規定不合時，即難認為已對高等行政法院判決之
    違背法令有具體之指摘，其上訴自難認為合法。
二、本件上訴人對於臺北高等行政法院民國（下同）99年度訴字
    第1842號判決（下稱原判決）上訴，主張：公同共有土地有
    設管理人者，稅單必然載明管理人某某人之字樣，以明該稅
    單係由某某管理人代繳；同理，本件上訴人願意以連帶債務
    人之身分代繳應納之稅捐即被繼承人王林木所遺坐落臺北市
    ○○區○○段○○段353、354、365、366、367、368及391地
    號等7筆應有部分土地之98年度地價稅新臺幣496,006元，為
    何稅單不能載明代繳人係「連帶債務人王滋林」？以證明本
    件地價稅單係由「連帶債務人王滋林」獨自代繳，俾上訴人
    依民法第272條及第281條規定向他債務人請求償還各自分擔
    之部分及郵費、車馬費、訴訟費等，並減少發生滯納金之損
    失，詎被上訴人假借無關乎是否「不因此始生效力」等由，
    不予載明，影響代繳人權益，依論理原則，原判決有判決不
    備理由之違法情事等語，雖以原判決違背法令為由，惟核其
    上訴理由，係就原審取捨證據、認定事實之職權行使，指摘
    其為不當，並就原審已論斷者或駁斥其主張之理由，泛言未
    論斷，而非具體表明原判決合於不適用法規、適用法規不當
    、或行政訴訟法第243條第2項所列各款之情形，難認對原判
    決之如何違背法令已有具體之指摘。依首開規定及說明，應
    認其上訴為不合法。至於上訴人在上訴狀及上訴補充理由狀
    重複列上訴人，其主張究屬於納稅義務人或連帶債務人，或
    兩者兼具，係其身分之問題，尚不得主張分割為數個之自然
    人，而重複列為上訴人，併此明。
三、據上論結，本件上訴為不合法。依行政訴訟法第249條第1項
    前段、第104條、民事訴訟法第95條、第78條，裁定如主文
    。
中　　華　　民　　國　　100　 年　　2　　 月　　17　　日
                    最高行政法院第三庭
                        審判長法官　劉　鑫　楨
                              法官　吳　慧　娟
                              法官　胡　方　新
                              法官　曹　瑞　卿
                              法官　林　金　本

以  上  正  本  證  明  與  原  本  無  異
中　　華　　民　　國　　100　 年　　2　　 月　　18　　日
　　　　　　　　　　　　　　　書記官　莊　俊　亨